【裁判字號】    89,易,810
【裁判日期】    900413
【裁判案由】    竊盜
【裁判全文】
臺灣苗栗地方法院刑事判決                          八十九年度易字第八一號
    公  訴  人  臺灣苗栗地方法院檢察署檢察官
    被      告  甲○○
右列被告因竊盜案件，經檢察官提起公訴（八十九年度偵字第二九六二號）及移送併
辦（九十年度偵字第一一０號），本院判決如左：
    主  文
甲○○連續毀越門扇竊盜，未遂，累犯，處有期徒刑捌月。
扣案之手套壹雙、手電筒壹支、老虎鉗壹把均沒收。
    事  實
一、甲○○曾因違反麻醉藥品管理條例案件，經臺灣新竹地方法院於民國八十五年十
    月十四日以八十五年度易字第二六八二號判處有期徒刑五月確定，於八十六年四
    月十八日易科罰金執行完畢，竟不知悔改；復基於概括之犯意，意圖為自己不法
    之所有，(1)於八十九年七月二十四日上午八時十分許，先將供作竊盜預備之手套
    一雙、手電筒一支、老虎鉗一把置放於丙○○位於苗栗縣頭份鎮○○里○○路五
    六四巷二弄七號住處後門外，再以腳踹之方式，毀壞構成後門一部之門鎖後，踰
    越該後門而侵入室內行竊，約十分鐘後，尚未得手之際，因丙○○自前門歸來發
    現，始倉促逃逸而未得逞，嗣經屋主丙○○會同警員追捕至同鎮○○里○○路與
    復興路口而查獲。(2)甲○○又承前揭之竊盜犯意，意圖為自己不法之所有，於同
    年十月三十日中午十二時三十分許，在其住處附近之苗栗縣頭份鎮○○○路六十
    八巷三弄工地，趁人之不知徒手竊取乙○○所有之手提電動破碎機（俗稱鑽地機
    或碎石機）得手後，將之運至同鎮○○里○○鄰○○○路六十八巷一弄三十號車
    庫內存放，供為己用。嗣於當日晚間六時許，於將其竊取之手提電動破碎機運回
    其位於同鎮○○里○○鄰○○○路十三號住宅時，為人發現可疑而報警尋獲，始
    揭上情。
二、案經苗栗縣警察局頭份分局移送臺灣苗栗地方法院檢察署檢察官偵查起訴並移送
    併辦。
    理  由
一、右開事實(1)部分，業據被告甲○○於警訊及偵審中坦承不諱，核與被害人丙○○
    在警訊中指述失竊情節相符，復有丙○○住處後門照片二幀附卷可稽，並有扣案
    之手套一雙、手電筒一支、老虎鉗一把在案可憑；事證明確，被告竊盜犯行洵堪
    認定。又核被告在審理中供稱手套一雙、手電筒一支等物非其所有云云，固因與
    渠警訊中所供不符，渠在審理中翻異前詞，洵無可採；惟其所辯老虎鉗一把僅係
    供犯罪預備之物，伊並未持以進入住宅行竊一節，經核與警訊中所載各該扣案之
    物確係於後門旁邊查獲一節相符。按被告既係於事後倉促逃逸經圍捕查獲，當時
    身上並無老虎鉗，而係事後在後門邊發現；是尚無積極証據足資認定被告確有
    帶老虎鉗竊盜，即與刑法第三百二十一條第三款之加重竊盜要件尚有未合，公訴
    人認被告除毀越門扇外，同時觸犯前揭條款之罪，尚有未洽，附此敘明。
二、右開事實(2)部分，被告雖否認犯行，辯稱：係向真實姓名年籍不詳，綽號「阿生
    」之成年男子所借云云；惟查，被告不能說明綽號「阿生」男子之姓名、年籍
    、住所以供查察；被告始於警訊中供稱，係伊於頭份鎮苗栗客運總站前向「阿
    生」借取，由「阿生」於八十九年十月三十日下午六時許在同鎮○○里○○鄰○
    ○○路六十八巷一弄三十號車庫內交付，並由其騎乘ＳＬＬ─九五七號機車載「
    阿生」將該電動破碎機運回家云云；繼於偵查中改稱：係「阿生」在某不知名之
    騎樓下交付，由自己單獨取回云云，其供述即已前後不一，難以遽採；次查，
    該失竊之電動破碎機係於八十九年十月三十日失竊，同日下午六時許，被告係單
    獨一人在前開車庫內搬運該物，於次日上午十時三十分許，在被告住處搜尋查獲
    等情，業據被害人乙○○指訴歷歷，並經証人鍾國華、張邱完妹証述無訛。被告
    既只是單獨一人在車庫內搬運，渠供稱與「阿生」共乘機車自車庫載回家云云，
    即顯非實在；而渠既確有至車庫搬運，渠所述係於騎樓下交付後直接搬回家云云
    ，亦與証人所見不符；是證被告所辯委不足採，至渠所供「阿生」其人亦無證據
    証明確屬存在，應為被告捏造，純屬子虛；綜合上述，並衡酌失竊地點均為被
    告住處附近，本件之電動破碎機確係被告竊取，應堪認定。
三、核被告甲○○於毀壞門鎖後，復踰越門扇之(1)所為，係犯刑法第三百二十一條第
    二項、第一項第二款之加重竊盜未遂罪。被告(2)所為，係犯同法第三百二十條第
    一項之竊盜罪。被告先後二行為，時間緊接，所犯罪名相同，顯係基於概括之犯
    意為之，為連續犯，應依刑法第五十六條之規定以其中情節較重之「毀越門扇竊
    盜未遂」罪，以一罪論，並加重其刑。又被告所犯上開之罪，係屬未遂犯，爰依
    刑法第二十六條前段之規定減輕其刑。有關前揭(2)之事實，既經檢察官移請併辦
    ，本院又認有裁判上一罪之連續犯關係，本院自得合併審理。又公訴人就前開被
    告(1)所為，認係以一行為同時觸犯刑法第三百零六條之侵入住宅罪，並應依想像
    競合犯規定從一重處斷，惟「毀越門扇而入室行竊，其越入行為即屬侵入住宅，
    已結合於所犯加重竊盜之罪質中，無更行構成侵入住宅罪之理」，最高法院二十
    七年度上字第一八八七號著有判例；而被告行竊時既非夜間，尚與「夜間侵入住
    宅」應另論以同法第三百二十一條第一項第三款之加重要件情形，尚有不同，公
    訴意旨認係一行為同時觸犯二罪名，容有誤會，惟既係以牽連犯之裁判上一罪關
    係起訴，爰不另就起訴侵入住宅為無罪之諭知。又被告因違反麻醉藥品管理條例
    案件，經臺灣新竹地方法院於八十五年十月十四日以八十五年度易字第二六八二
    號判處有期徒刑五月確定，於八十六年四月十八日易科罰金執行完畢，有臺灣高
    等法院被告全國前案紀錄表、台灣苗栗地方法院檢察署刑案資料查註紀錄表等在
    卷可稽，其受有期徒刑執行完畢後，五年以內再犯本件有期徒刑以上之罪，為累
    犯，應依刑法第四十七條規定，加重其刑，乃就被告之法定刑先遞加重再減輕。
    爰審酌被告犯罪之動機、目的、手段、所生之危害、犯罪後之態度等一切情狀，
    量處如主文所示之刑，以示懲儆。
    扣案之手套一雙、手電筒一支、老虎鉗一把等物，為被告供犯罪預備之物，且為
    被告所有，爰均依法宣告沒收。
據上論斷，應依刑事訴訟法第二百九十九條第一項前段，刑法第五十六條、第三百二
十一條第二項、第一項第二款、第四十七條、第三十八條第一項第二款，判決如主文
。
中      華      民      國    九十      年      四      月     十三     日
                                         台灣苗栗地方法院刑事第一庭
                                             法  官  楊  台  清
右正本證明與原本無異。
如不服本判決，應於送達後十日內向本院提出上訴狀(須附繕本)，上訴於台灣高等
法院台中分院。
                                             書記官  李  惠  雯
中      華      民      國    九十      年      四      月     十三     日
附錄論罪科刑法條
中華民國刑法第三百二十一條
 (加重竊盜罪)
犯竊盜罪而有左列情形之一者，處六月以上五年以下有期徒刑：
二  毀越門扇、牆垣或其他安全設備而犯之者。
前項之未遂犯罰之。


司法院資訊處製作；財團法人民間司法改革基金會備份。
